臺灣高等法院刑事判決　　　　　　　　99年度上訴字第3464號
上　訴　人　臺灣臺北地方法院檢察署檢察官
上　訴　人
即　被　告　吳弘中
選任辯護人　王淑琍律師（法扶）
上　訴　人
即　被　告　陳琳
選任辯護人　林振堆律師（法扶）
上列上訴人因被告等毒品危害防制條例等案件，不服臺灣臺北地
方法院98年度訴字第1244號，中華民國99年7 月28日第一審判決
（起訴案號：臺灣臺北地方法院檢察署98年度偵字第11508號）
，提起上訴，本院判決如下：
    主  文
原判決關於吳弘中、陳琳部分均撤銷。
吳弘中共同意圖使女子與他人為性交之行為，而媒介以營利，累
犯，處有期徒刑肆月，扣案如附表一所示之物均沒收。又共同轉
讓第三級毒品，累犯，共陸罪，各處有期徒刑貳月，扣案如附表
二編號一所示之物沒收。又共同販賣第三級毒品，累犯，共貳罪
，各處有期徒刑伍年貳月，扣案如附表二編號二至四所示之物均
沒收，未扣案販賣毒品所得新臺幣肆佰元（共二次計新臺幣捌佰
元）與陳琳連帶沒收，如全部或一部不能沒收時，以渠等財產連
帶抵償之。應執行有期徒刑陸年，扣案如附表一、二所示之物均
沒收，未扣案販賣毒品所得新臺幣捌佰元與陳琳連帶沒收，如全
部或一部不能沒收時，以渠等財產連帶抵償之。
陳琳共同意圖使女子與他人為性交之行為，而媒介以營利，累犯
，處有期徒刑拾月，扣案如附表一所示之物均沒收。又共同轉讓
第三級毒品，累犯，共陸罪，各處有期徒刑參月，扣案如附表二
編號一所示之物沒收。又共同販賣第三級毒品，累犯，共貳罪，
各處有期徒刑伍年貳月，扣案如附表二編號二至四所示之物均沒
收，未扣案販賣毒品所得新臺幣肆佰元（共二次計新臺幣捌佰元
）與吳弘中連帶沒收，如全部或一部不能沒收時，以渠等財產連
帶財產抵償之。應執行有期徒刑陸年貳月，扣案如附表一、二所
示之物均沒收，未扣案販賣毒品所得新臺幣捌佰元與吳弘中連帶
沒收，如全部或一部不能沒收時，以渠等財產連帶抵償之。
吳弘中、陳琳其餘被訴販賣第三級毒品部分均無罪。
    事  實
一、吳弘中、陳琳為夫妻，前於民國88年間共同因懲治盜匪條例
    案件，經本院以89年度上訴字第82號判決分別判處有期徒刑
    9 年及7年6月，並經最高法院以89年度臺上字第3125號判決
    駁回上訴確定。嗣吳弘中於94年8 月12日縮短刑期假釋出監
    ，於97年3 月27日假釋期滿未經撤銷而視為執行完畢，陳琳
    則於93年8 月19日縮短刑期假釋出監，於96年7月1日假釋期
    滿未經撤銷而視為執行完畢，猶不知悔改。
二、陳琳、吳弘中共同基於使女子與他人為性交行為而媒介以營
    利之犯意聯絡，接續自98年1月底2月初某日起至同年5月7日
    期間，於臺北市中山區○○○路○段48號12樓之3住處經營「
    小白」應召站，何金山（代號「08」，使用門號0000000000
    號行動電話）、周正中（代號「72」，使用門號0000000000
    號行動電話）、陳為清（代號「37」，使用門號0000000000
    號行動電話）、林君臨（代號「71」，使用門號0000000000
    、0000000000號行動電話）《以上5 人所犯圖利媒介性交罪
    ，業經原審法院各判處有期徒刑3 月確定）等人明知上情，
    何金山自98年2 月初某日起、周正中自98年4月6日起、陳為
    清自98年4月初某日起、林君臨自98年4月20日起擔任應召站
    司機（俗稱馬伕或車伕），而先後與吳弘中、陳琳共同基於
    使女子與他人為性交行為而媒介以營利之犯意聯絡，由陳琳
    自稱「琪琪」、「小琪」，以吳弘中所有門號0000000000號
    行動電話對外發送簡訊，招攬不特定男子從事性交之性交易
    （以下同），接獲有意從事性交易之男子回撥電話後，即與
    吳弘中依男客指定之金額（約新臺幣《下同》4,000元至7,
    000元不等）及條件，調派旗下綽號「毛毛」之林宥臻及「
    格格」、「美希」、「寶寶」等已滿18歲之應召女子，或透
    過具有前開犯意聯絡之應召中心（俗稱雞房）成年人員，向
    與之具有前開犯意聯絡之「吉的堡」、「完美」、「桂格」
    、「亞曼」等成年應召站成員調派已滿18歲之應召女子，何
    金山等司機依陳琳或吳弘中下達當日或次日分配接送之應召
    女子綽號之指示後，前往指定地點接載該應召女子，負責於
    該日接送該應召女子至各指定地點為性交易。前述應召女子
    於各次性交易完成後，扣除性交易所得之一半後，其餘均交
    予當日負責接送之司機先行保管，於當日結束所有性交易（
    俗稱收工）後，另以每小時300 元計算之代價，支付予負責
    接送之司機；或先將全部性交易所得交予負責接送之司機，
    嗣當日結束所有性交易後，向該負責接送之司機拿取性交易
    所得之一半，另同以每小時300 元計算之代價，支付予負責
    接送之司機。而何金山等人於各日結束所有性交易後，即將
    該日性交易所得（俗稱書包）全數交予陳琳，倘性交易之客
    人由陳琳自行招攬，陳琳可抽得性交易所得4成，另給付1成
    予應召中心；倘性交易之客人非陳琳自行招攬，而係由其他
    應召站透過應召中心向陳琳調用，陳琳即可向旗下該名應召
    女子抽取每次300 元之經紀費，其餘則由應召中心獲得性交
    易所得1 成，及招得客人之應召站獲得4成。至98年2月底，
    王宗益（所犯圖利媒介性交罪，業經原審判處有期徒刑3 月
    確定）與陳琳、吳弘中基於共同使女子與他人為性交行為而
    媒介以營利之犯意聯絡，介紹鍾晴（綽號「小貝」）、劉桑
    妮（綽號「小茹」）加入「小白」應召站，並向鍾晴、劉桑
    妮抽取每次性交易300 元之經紀費。
三、吳弘中、陳琳明知愷他命（Ketamine，又稱K他命）係毒品
    危害防制條例第2條第2項第3款所稱之第三級毒品，不得非
    法轉讓、販賣，竟基於轉讓第三級毒品K他命及意圖營利而
    販賣第三級毒品K他命之犯意聯絡，而為下列行為：
  (一)吳弘中、陳琳先後於98年2月下旬某日、3月某日、4月某日
    ，在臺北市中山區○○○路○段48號12樓之3住處，以將K他
    命置於分裝（塑膠）盤中供鍾晴、劉桑妮摻入香菸點燃施用
    之方式，分別無償轉讓K他命各約0.2公克予鍾晴、劉桑妮施
    用（總計轉讓K他命予鍾晴3次，另轉讓K他命予劉桑妮3次，
    共計6次）。
  (二)吳弘中、陳琳共同基於販賣營利之意圖，於98年5月6日，在
    上址住處，以每包（重約0.6至0.7公克）400元之代價，分
    別販賣K他命各1包予鍾晴、劉桑妮施用，並收取鍾晴、劉桑
    妮各交付400元之價金（共計800元）。
四、嗣臺北市政府警察局萬華分局（下稱萬華分局）於98年5月7
    日下午4時30分左右，持臺灣臺北地方法院核發之搜索票前
    往臺北市中山區○○○路○段48號12樓之3執行搜索，自該址
    客廳扣得陳琳所有且供本件媒介性交易犯行所用之帳冊1本
    （綠色）、電話聯絡簿1本（黑色）、客戶名單1本（粉紅色
    ）、吳弘中所有行動電話1支（咖啡色，含SIM卡1張，門號
    ：0000000000號），及與本案無關之行動電話1支（灰黑色
    ，含SIM卡1張）、現金5萬元；吳弘中所有且供本件轉讓K他
    命犯行所用之分裝（塑膠）盤2個、販賣K他命犯行所用之K
    他命141包（合計淨重100.46公克，抽樣鑑定之A53淨重0.68
    公克，合計驗餘淨重100.37公克，外包裝袋141個合計重27.
    33公克）、預供販賣K他命用之分裝袋660個，及與本案無關
    之搖頭丸6顆、分裝瓶1個；王宗益所有但與本案無關之行動
    電話3支、人事資料表8張、女性就業詢問調查表1張、塑膠
    盤3 個（小）等物。該局警員並同時前往臺北市中山區○○
    ○路○段48號10樓之6鍾晴與劉桑妮住處，查獲鍾晴，並扣得
    鍾晴、劉桑妮向吳弘中、陳琳購入而施用剩餘之K他命各1包
    （鍾晴所有1包、編號C1、淨重0.31公克，劉桑妮所有1包、
    編號C2、淨重0.28公克、包裝袋標示「茹」）、鍾晴所有之
    行動電話1支（含SIM卡1張，門號0000000000號）。繼而於
    同日晚上6時45分左右，在臺北市○○區○○路1段139號安
    和旅館旁查獲搭載林宥臻前去性交易之林君臨，自林君臨車
    內扣得林君臨所有且為供本件媒介性交易所用之手機2支（
    各含SIM卡1張，門號分別為：0000000000、0000000000號）
    等物；於同日晚上8時左右，在臺北市中山區○○○路與錦
    州街口查獲搭載劉桑妮前去性交易之何金山，自何金山車內
    扣得劉桑妮交付由何金山代陳琳保管，為陳琳所有且為本件
    媒介性交易所得之性交易代價18,500元，及何金山所有且為
    供本件媒介性交易所用之手機1支（含SIM卡1張，門號為：
    0000000000號）、潤滑油1支，及預供媒介性交易所用之保
    險套20個等，及劉桑妮所有之行動電話2支（各含SIM卡1 張
    ，門號分別為：0000000000、0000000000號）等物，始知上
    情。
五、案經臺北市政府警察局萬華分局報請臺灣臺北地方法院檢察
    署檢察官偵查起訴。
    理  由
壹、證據能力部分：
一、按檢察官職司追訴犯罪，就審判程式之訴訟構造言，檢察官
    係屬與被告對立之當事人一方，偵查中對被告以外之人所為
    之偵查筆錄，或被告以外之人向檢察官所提之書面陳述，性
    質上均屬傳聞證據。在理論上，如未予被告反對詰問、適當
    辯解之機會，一律准其為證據，似有違當事人進行主義之精
    神，對被告之防禦權亦有所妨礙；然而現階段刑事訴訟法規
    定檢察官代表國家偵查犯罪、實施公訴，必須對於被告之犯
    罪事實負舉證之責，依法其有訊問被告、證人及鑑定人之權
    ，證人、鑑定人且須具結，而實務運作時，偵查中檢察官向
    被告以外之人所取得之陳述，原則上均能遵守法律規定，不
    致違法取供，其可信性極高，為兼顧理論與實務，乃於修正
    刑事訴訟法時，增列第159條之1第2 項，明定被告以外之人
    （含被害人、證人等）於偵查中向檢察官所為陳述，除顯有
    不可信之情況外，得為證據。所謂「不可信之情況」，由法
    院審酌被告以外之人於陳述時之外在環境及情況而為判斷。
    而被告以外之人於偵查時，是否與被告對質，與其陳述時之
    外在環境並無必然之關聯，自不得以偵查中未經被告詰問，
    逕認該陳述無證據能力。至該等陳述與事實是否相符，要屬
    證據證明力之問題，與證據能力之有無，不容混淆。查證人
    鍾晴、劉桑妮於檢察官偵查中，經依法具結並證述親身經歷
    情節，且未據當事人或選任辯護人釋明有何顯有不可信之情
    況，故依前開規定，應認有證據能力。復為為保障被告對上
    開證人之對質、詰問權，原審審理時已以證人身分傳喚鍾晴
    、劉桑妮到庭，由當事人行交互詰問，已補足調查，是渠等
    於檢察官偵查中所為之證述，自得作為證據。
二、又按通訊監察錄音之譯文，僅屬依據監聽錄音結果予以翻譯
    之文字，固具文書證據之外觀，但實際上仍應認監聽所得之
    錄音帶或光碟，始屬調查犯罪所得之證物，此乃刑事訴訟法
    第165條之1第2 項所稱之證物，如其蒐證程序合法，並經合
    法調查，自具證據能力，故檢察官如提出通訊監察錄音之譯
    文為其證據方法，實乃以其監聽所得之錄音帶或光碟，為調
    查犯罪所得之證物，法院本應依刑事訴訟法第165條之1所列
    之方法調查，以判斷該錄音帶或光碟是否與通訊監察錄音之
    譯文相符，而監聽錄音製作之譯文，雖通常為偵查犯罪機關
    單方面製作，然若被告或訴訟關係人對其真實性並無爭執，
    經法院於審判期日提示譯文供當事人辨認、表示意見並為辯
    論者，程序自屬適法（最高法院95年度台上字第295號、94
    年度台上字第4665號判決意旨參照）。查萬華分局對關於本
    案之相關行動電話施以通訊監察，事前經檢察官向臺灣臺北
    地方法院聲請核發通訊監察書，此有通訊監察書及電話附表
    在卷可參（見臺灣臺北地方法院98年度聲搜字第625 號卷第
    5、6頁），程序未見違法情事。又萬華分局依通訊監察錄音
    所製作之譯文內容係合於通訊保障及監察法所定要件而取得
    之派生證據，亦為被告吳弘中、陳琳及渠等辯護人所不爭執
    ，且與本案事實具有關連性，復無事證足認有違背法定程序
    或經偽造、變造所取得之情事，自應認有證據能力。
三、再按刑事訴訟法有關傳聞法則及例外規定（第159條至159條
    之5），如條文已明定得為證據者（如第159條之1第1項），
    或依規定原則上有證據能力（如第159條之1第2項）， 但當
    事人未抗辯其有例外否定證據能力情形者，即無庸就其如何
    具有證據能力而為說明。又本院認定本件事實所引用之其他
    被告以外之人於審判外陳述，包括人證及文書證據等，並無
    證據證明係公務員違背法定程序所取得，且檢察官、被告吳
    弘中、陳琳及渠等辯護人於本院準備程序中對本院所引用之
    相關卷證，除辯護人就證人鍾晴、劉桑妮於偵查中證述之證
    據能力予以爭執，業經本院說明如前外，就其餘之證據能力
    均表示同意有證據能力（見本院卷第76頁反面至第82頁），
    迄至言詞辯論終結前未再聲明異議。又該等證據，亦無刑事
    訴訟法第159條之4之顯有不可信之情況與不得作為證據之情
    形。本院審酌上開證據資料製作時之情況，尚無違法不當及
    證明力明顯過低之瑕疵，亦認為以之作為證據應屬適當，是
    依刑事訴訟法第159條至第159條之5 規定，所引用之前開人
    證及文書證據，均有證據能力。
貳、有罪部分：
一、媒介性交易部分：
    訊據被告陳琳對於事實欄二所載圖利媒介性交易之犯罪事實
    坦白承認；被告吳弘中則否認有媒介性交易之行為，辯稱：
    應召站是陳琳在經營，其與陳琳為夫妻，只有幫陳琳接過1
    、2 次電話，是司機要找陳琳，因為陳琳在忙，叫其跟司機
    說打電話找哪個小姐，其就依照陳琳說的轉告司機云云。經
    查：
  (一)上開犯罪事實，迭據被告陳琳於偵查、原審及本院中坦承不
    諱（見偵查卷一第211、212頁、偵查卷二第26、142、143頁
    、原審卷第27頁反面、第97頁反面、本院卷第75頁），核與
    證人鍾晴、劉桑妮、林宥榛（以上3 人為應召女子）、何金
    山、周正中、陳為清、林君臨（以上4 人為應召站司機）、
    謝明永（與林宥臻為性交易之人）證述情節大致相符（見偵
    查卷一第103、104、198、199、202、203、206至209頁、偵
    查卷二第4至7、154、155頁、原審卷第169、170、177至179
    、18 4至186頁），並有通訊監察譯文在卷可稽 （見偵查卷
    二第35至60頁），復有如附表二所示之物扣案可佐。已足證
    被告陳琳上開經營「小白」應召站，媒介林宥榛、鍾晴、劉
    桑妮及綽號「格格」、「美希」、「寶寶」等已滿18歲之應
    召女子與他人為性交行為，牟取利益之犯罪事實，至為明確
    。
  (二)本件「小白」應召站對外聯絡使用之門號0000000000號行動
    電話，乃被告吳弘中申請使用，不惟經被告吳弘中坦白承認
    （見本院卷第116頁反面）， 並有通聯調閱查詢單在卷可稽
    （見前引聲搜字第625號卷第33頁），而依被告2人肯認無訛
    之門號0000000000號行動電話之監聽譯文所載，被告吳弘中
    （即A）持用上開行動電話於下列時間有以下通話內容：
    98年4月21日12時03分12秒與0000000000號行動電話使用人
    何金山通話：「A：喂！「08」。B：喂！中哥，我叫『71
    』出來。A：『71』好啊！B：我現在叫他打過去你那邊，你
    交代他一下。A：好啊！」（見偵查卷二第43頁編號87）。
    98年4月21日12時04分44秒與門號0000000000號行動電話
    使用人林君臨通話：「A：喂!『71』。B：對!A：我留1支小
    姐的電話給你，你那邊有筆嗎？B：好，來，請說。A：0000
    000000，小姐叫「雅雅」，你打電話給她問她地址在哪？她
    要上2點的班。B：嗯！A：2點報「吉得堡」，你跟小姐聯絡
    一下。B：好。」（見同上頁編號88）。98年4月21日12時
    06分53秒與門號0000000000號行動電話使用人「雅雅」通話
    ：「B：喂！A：喂！那個司機有沒有打給妳？B：有啊！A：
    妳有報給他了嗎？B：有啊！A：好，他2點會過去載妳。B：
    好，拜拜！」（見同上頁編號89）各等語。以上被告吳弘中
    與同案被告何金山、林君臨之通話內容，並經證人何金山、
    林君臨證述屬實（見本院卷第110、112頁）。由以上通話內
    容可知，被告吳弘中接獲同案被告何金山來電，告以將指派
    同案被告林君臨接送應召小姐，請被告吳弘中將細節交代同
    案被告林君臨知悉，並無請被告吳弘中轉告被告陳琳之意；
    而被告吳弘中於前述通話甫結束，接獲同案被告林君臨之來
    電時，立即告知同案被告林君臨當天接送之應召女子為「雅
    雅」，及「雅雅」之聯絡方式，指示同案被告林君臨與「雅
    雅」聯絡，並於通話結束後，立即撥打電話向「雅雅」確認
    同案被告林君臨是否已撥打電話與之聯絡。再參以被告吳弘
    中於98年4月23日晚間8時41分55秒持用前開門號0000000000
    號行動電話與門號0000000000號行動電話使用人劉桑妮（綽
    號「小茹」）通話：「A：喂！B：喂！『中哥』。A：妳看6
    個工上6隻ㄜ！B：對啊！A：那現在還有沒有工？B：有啊！
    A：還有工？這個工不管有沒有上，妳司機講叫他跟公司報
    下班，不要一天兼這麼多工。B：那這個要不要接？A：這個
    工去看啊！如果客人可以的話接啊，不管有沒有上，這個工
    見完就下班了。B：好。」等語（見偵查卷二第48頁編號128
    ），可知證人劉桑妮撥打0000000000電話與被告陳琳聯絡時
    ，係由被告吳弘中接聽，而被告吳弘中於詢問證人劉桑妮工
    作情形後，直接要求證人劉桑妮一天不要接太多工作，並於
    證人劉桑妮詢問是否要接受下一次性交易時，隨即作出決定
    ，指示證人劉桑妮看客人可以就接，毫無猶豫或須徵問被告
    陳琳意見之跡象。此外，被告陳琳（即A）使用門號0000000
    000號行動電話於98年4月30日晚間10時5分34秒與何金山持
    用門號0000000000號行動電話通話：「A：『08』怎樣？B：
    明天妳排的班，我跟妳商量一下，好不好？A：什麼事？B：
    妳讓『72』去載『小貝』、『小茹』給『71』去載、『27』
    去載『毛毛』、『37』去載『格格』，妳覺得怎樣？A：你
    明天休息吧？B：沒有，我機動啊！…我想這4 個乾脆固定
    下來…。A：我看怎樣待會跟你說。」等語（見偵查卷二第
    57頁編號210），隨即，門號0000000000號行動電話於同日
    晚間10時11分04秒發送簡訊至陳為清使用之門號0000000000
    號行動電話指示：「37，明日3：00載小貝收到嗎」（見同
    上頁編號211），復於同日晚間10時11分57秒，發送簡訊答
    覆何金山：「歹勢中哥安排也」（見同上頁編號212），何
    金山旋於同日晚間10時13分27秒發送簡訊回覆：「那就照他
    的安排我只是提供意見」（見同上頁編號213）。上開與何
    金山往返簡訊中所謂「中哥」、「他」係指被告吳弘中，業
    經證人何金山證述明確（見本院卷第111頁）。由以上通話
    及簡訊往來可知，被告吳弘中不僅於被告陳琳無暇接聽電話
    時代為接聽，更有指示應召小姐接受性交易與否，及調度司
    機接送應召小姐之權力，顯已參與被告陳琳經營應召站之核
    心事項，而非單純轉達被告陳琳之指示，被告吳弘中所辯其
    僅係在被告陳琳沒空接聽電話時，代其接聽電話，並依照被
    告陳琳所述，轉告司機而已云云，被告陳琳亦為相同供述，
    核各屬避就、迴護之詞，不足採信。
  (三)證人鍾晴、劉桑妮雖證稱，被告吳弘中從未就性交易之細節
    等相關事宜與之討論，僅偶而於司機已抵達樓下等候時，通
    知證人鍾晴下樓等情（見原審卷第174頁、第178頁反面）。
    證人何金山、林君臨、陳為清、周正中也證稱：渠等係受被
    告陳琳指派載送應召小姐，並未受被告吳弘中指派云云（見
    本院卷第109頁反面、第111頁反面、第113頁、第114頁）。
    然而，上開證人均非本件應召站之經營核心人物，渠等依持
    用門號0000000000號行動電話之人指示行事，此觀證人林君
    臨證稱：「因為通常打這支電話（指門號0000000000號行動
    電話）來的人都是指示接送小姐的事，我就聽他的指示。」
    ，證人陳為清證稱：「（你知不知道小白應召站是誰經營的
    ？）不知道。」、「（誰傳簡訊給你？）不知道，但知道是
    應召站傳來的。」，證人周正中證稱：「（有無其他人參與
    經營小白應召站？）不曉得。」各等語（見本院卷第11 2
    頁反面、第113頁、第114頁），即可概見，而依前述通聯譯
    文及簡訊之內容，可知被告吳弘中對於調派司機之事宜，顯
    然同有決定之權，縱使被告吳弘中極少與應召女子聯絡，均
    由被告陳琳出面聯繫，亦僅為被告吳弘中與被告陳琳之內部
    分工方式而已，上開證人此部分證述，尚不足以作為對被告
    吳弘中有利之認定。
  (四)綜上所述，被告吳弘中上開所辯，顯屬卸責之詞，不足憑採
    。本件被告吳弘中、陳琳共同經營「小白」應召站，媒介應
    召女子與他人為性交行為而牟利之犯行，事證甚明，已堪認
    定，應依法論科。
二、轉讓K他命部分：
    訊據被告吳弘中坦承轉讓K他命予鍾晴、劉桑妮施用之事實
    ，被告陳琳則矢口否認有何上揭轉讓K他命之犯行，辯稱：
    鍾晴、劉桑妮係向被告吳弘中求索K他命施用，伊並未提供
    K他命給鍾晴、劉桑妮云云。經查：
  (一)被告吳弘中有先後於98年2月下旬某日、3月某日、4月某日
    ，在臺北市中山區○○○路○段48號12樓之3住處，以將K他
    命置於分裝（塑膠）盤中供鍾晴、劉桑妮摻入香菸點燃施用
    之方式，分別免費提供K他命各約0.2公克予鍾晴、劉桑妮施
    用（總計轉讓K他命予鍾晴3次，另轉讓K他命予劉桑妮3次）
    ，被告陳琳均在場，並未阻止等事實，為被告吳弘中坦承不
    諱（見偵查卷一第217頁、原審卷第28、96頁反面、本院卷
    第115、116頁），核與證人鍾晴、劉桑妮證述：自98年2 月
    下旬迄同年5月7日被查獲止，期間，被告吳弘中、陳琳先後
    多次在上址住處，免費提供K他命予伊等施用等語相符（見
    原審卷第172、173、175、178、179頁反面、180頁）。且有
    如附表二編號一所示塑膠（分裝）盤2個（大）扣案可佐，
    再稽之證人鍾晴、劉桑妮經警採尿送驗，均呈K他命陽性反
    應，有萬華分局偵辦毒品案件尿液檢體委驗單、台灣尖端先
    進生技醫藥股份有限公司濫用藥物檢驗報告各2紙在卷可徵
    （見偵查卷二第13、14、17、18頁）。足認被告吳弘中、陳
    琳確先後於98年2月下旬某日、3月某日、4月某日，在上址
    住處，以將K他命置於分裝盤中供鍾晴、劉桑妮摻入香菸點
    燃施用之方式，分別免費提供K他命各約0.2公克予鍾晴、劉
    桑妮施用無訛（總計轉讓K他命予鍾晴3次，另轉讓K他命予
    劉桑妮3次）。
  (二)被告陳琳雖辯稱：鍾晴、劉桑妮係向被告吳弘中求索K他命
    施用，伊並未提供K他命給鍾晴、劉桑妮云云。惟證人鍾晴
    於偵查中具結證稱：「（陳琳、吳弘中剛開始免費讓妳們《
    施用K他命》？）是的，我看她們桌上有，我問她們可不可
    以用，陳琳說沒關係，可以用一點。」等語（見偵查卷二第
    7頁）；復於原審審理時證述：「（我）有時也會跟吳弘中
    及陳琳二人要（K他命），因為他們二人幾乎都在一起。」
    、我想要用（K他命），就會跟陳琳要…。」、「（你是否
    曾經遇過陳琳、吳弘中住處的桌面或類似處所看到K他命或
    施用K他命的器具，而自己去拿來用，都沒有告訴陳琳或吳
    弘中，也不需經過他們同意？）沒有，我都會先跟吳弘中或
    陳琳說，經過他們同意我才拿。」等語（見原審卷第170頁
    反面、第175頁）。證人劉桑妮亦於偵查中具結證稱：「（
    陳琳、吳弘中會提供妳們K他命？）是的。」、「（如何提
    供？）剛開始他們做成煙放在桌上，我們自己可以拿來用…
    。」等語（見偵查卷二第4頁）；另於原審審理時詳細證述
    ：「…有時她（指陳琳）會請我，免費的只有3、4次。免費
    的部分，是陳琳或吳弘中把K他命放在K盤上，我會自己拿來
    施用…。」、「（98年下旬你剛認識陳琳時，一直到98年3
    月你開始工作前這段時間，免費提供K他命給你的人是陳琳
    還是吳弘中，還是2人都有？）都有，有時一起給我，有時
    分開。他們給我的次數都差不多。、「（從98年3月開始工
    作之後到98年5月7日被查獲這段期間，陳琳、吳弘中有無免
    費提供K他命給你？）有…每次都是放在他們住處的K盤上，
    我看到以後自己去拿…。」、「…我也不會自己去拿他們（
    指被告陳琳、吳弘中）已經放在盤子上的K他命來用。他們
    也曾經同意我自己去用盤子裡面的K他命。」等語（見原審
    卷第179頁反面、第180頁、第182頁反面）。由證人鍾晴、
    劉桑妮前述證言可知，證人鍾晴、劉桑妮自K他命分裝盤中
    取用K他命前，均會先詢問被告吳弘中或陳琳，經2人中之1
    人同意，始會予以取用，參以被告陳琳供承：「…鍾晴、劉
    桑妮…他們到我家時，會向我先生要一點去捲…。」、「…
    劉桑妮、鍾晴每天下班都會去…我的住處，因為吳弘中有時
    會把K他命磨一磨放在桌上，因為我跟她們比較熟，她們有
    問我可不可以抽，我說叫她們去問吳弘中…。」等語（見原
    審卷第28頁、第96頁反面），倘被告陳琳無權同意證人鍾晴
    、劉桑妮取用K他命，依證人鍾晴、劉桑妮每出進出被告2人
    住處，自係與被告2人甚為熟識之程度，豈會多此一舉詢問
    被告陳琳？足徵被告陳琳有同意證人鍾晴、劉桑妮自K盤中
    取用K他命之權無訛，被告陳琳上開所辯，要屬飾卸之詞，
    不足採信。被告陳琳與被告吳弘中共同轉讓K他命予證人鍾
    晴、劉桑妮之事實，已臻明確。
  (四)綜上所述，本件被告吳弘中、陳琳共同於98年2月下旬某日
    、3月某日、4月某日，在臺北市中山區○○○路○段48號12
    樓之3住處，分別免費提供K他命各約0.2公克予鍾晴、劉桑
    妮施用等犯行（總計轉讓K他命予鍾晴3次，另轉讓K他命予
    劉桑妮3次），事證明確，堪以認定，應依法論科。
三、販賣K他命部分：
    訊據被告吳弘中坦承於98年5月6日，在上址住處交付K他命
    一包予證人劉桑妮之事實，惟矢否認有何販賣K他命予證人
    鍾晴、劉桑妮之犯行，辯稱：伊係請證人劉桑妮施用，未收
    取價款，警方另查獲證人鍾晴持有之K他命一包不知是誰給
    她云云，被告陳琳亦否認有何販賣K他命犯行，辯稱：伊並
    未販賣K他命給證人鍾晴、劉桑妮云云。經查：
  (一)被告吳弘中、陳琳共同於上揭時地分別販賣K他命予證人鍾
    晴、劉桑妮之上揭犯罪事實，業據證人鍾晴偵查中具結證稱
    ：「（K他命如何來？）我跟陳琳拿的。」、「（K他命如何
    算？）一小包400元。」等語（見偵查卷二第6頁）；復於原
    審審理時證稱：「（《警方於98年5月7日》在你住處扣到的
    K他命，那2包K他命是你的還是劉桑妮的？）是我們二人的
    ，一包是劉桑妮的，一包是我的。」、「也是跟陳琳及吳弘
    中買的。」等語（見原審卷第174、176頁）。證人劉桑妮於
    偵查中亦具結證稱：「（《陳琳、吳弘中》如何賣你們《K
    他命》？）一包400元。」、「（是陳琳或吳弘中在賣？）
    她們是一起（賣）的…。」等語（見偵查卷二第4頁）；嗣
    於原審審理時更堅證：「（K他命）價格是我原本就知道，
    因為之前外面的行情價，我知道一包大約是0.6或0.7公克，
    價格就是大概400元，因為我覺得陳琳他們給我的每包K他命
    重量都跟我在外面買的每包重量差不多…」、「（《警方於
    98年5月7日在妳住處》扣到的那2包K他命是誰的？）我跟鍾
    晴一人一包。」、「（扣到的K他命上有寫「茹」字的那包
    是你的還是鍾晴的？）我的。」、「（扣到寫「茹」字的那
    包K他命你是如何得來的？）是跟他們拿的，但是我忘記是
    跟陳琳或是吳弘中拿的，那包我有付400元。」、「（這包
    寫「茹」字的K他命是你在98年5月7日被查獲前何時買的？
    ）被查獲前2天內買的。」等語不移（見原審卷第180、181
    頁）。徵諸萬華分局警員於98年5月7日下午4時30分許，臺
    北市中山區○○○路○段48號10樓之6證人鍾晴與劉桑妮住處
    ，扣得證人鍾晴所有之K他命1包（白色細晶體，淨重0.31公
    克，編號C1）及劉桑妮所有之K他命1包（白色細晶體，淨重
    0.28公克，編號C2，包裝袋標示「茹」，經隨機抽取編號C2
    ，鑑定結果含有第三級毒品K他命成分）之情，有前述扣案
    物品及萬華分局搜索扣押筆錄、扣押物品目錄表（見偵查卷
    一第116至121頁、第147至149頁），及內政部警政署刑事警
    察局98年7月15日刑鑑字第0980072799號鑑定書在卷可憑（
    見原審卷第71頁），又證人鍾晴、劉桑妮有施用K他命惡習
    ，已如前認定，再參以被告吳弘中直承於98年5月6日在上址
    住處，各交付一包K他命予證人鍾晴、劉桑妮帶走，當時被
    告陳琳亦在場之事實（見原審卷第183頁反面、本院卷第116
    頁），是證人鍾晴、劉桑妮上開證述足以擔保憑信性，應堪
    採信。雖然，被告吳弘中、陳琳均辯謂：渠等沒有向證人鍾
    晴、劉桑妮收錢云云。然被告吳弘中、陳琳固曾無償提供K
    他命予證人鍾晴、劉桑妮施用，已如前述，惟被告吳弘中供
    稱：「…我不會讓她們抽太多，因為貴。」（見原審法院98
    年度聲羈字第137號卷第5頁反面）、「…我說這（K他命）
    是我在外面每包以400元買的，如果她們要抽這麼多的話，
    我也會每包收400元…」等語（見原審卷第176頁），可知被
    告吳弘中、陳琳僅在證人鍾晴、劉桑妮在渠等上址住處取用
    分裝盤中少量K他命時，才會無償提供給證人鍾晴、劉桑妮
    施用，如交付一包K他命數量時，則會索取每包400 元之代
    價甚明，益徵證人鍾晴、劉桑妮上開證述並非憑空捏造或設
    詞誣陷，已足採信。至被告2人提出被告陳琳於98年12月9日
    、同年月10日，分別與證人劉桑妮及其男友、叔叔電話通話
    錄音之譯文（見原審卷129至143頁），固有談論如被告陳琳
    交付若干金錢，證人劉桑妮願證稱未向被告2人購買K他命等
    節，但證人劉桑妮早於98年5月18日檢察官偵查中已明確證
    述其向被告2人以一包400元之價格購買K他命之事實（見偵
    查卷二第4頁），上開通話內容乃屬事後企圖干擾司法審判
    之舉，不得執此即將證人劉桑妮上開於偵、審中前後如一之
    證述悉數摒棄。
  (二)此外，復有98年5月7日在被告吳弘中、陳琳上址住處為警起
    獲之白色細晶體、分裝袋660個扣案可佐。而上開扣案白色
    細晶體，經送驗檢視結果為141包（驗前總毛重127.79公克
    ，包裝塑膠袋總重約27.33公克），予以編號A1至A141，經
    隨機抽取編號A53之驗前淨重0.68公克，驗餘淨重0.59公克
    ，鑑定結果含有第三級毒品K他命成分，純度約98％（合計
    驗餘淨重100. 37公克）等情，有內政部警政署刑事警察局
    98 年7月15日刑鑑字第0980072799號鑑定書1紙在卷為憑（
    見原審卷第71頁）。上開扣案K他命據鑑定機關即內政部警
    政署刑事警察局檢視結果係141包，經核與警方製作之扣押
    物品目錄表所載130包（見偵查卷一第119頁），有所出入。
    本院以毒品鑑定係由係由專門職司之專業人員，憑鑑定人員
    之專門智識、經驗及依固定程序縝密檢視點選所扣得毒品數
    量並判斷所含成分，相較於此，警方偵辦作為囿於時間壓力
    與人力限制，對於扣得之毒品之檢視點選，難期如鑑定人員
    審慎、周全、仔細，是認上開扣案K他命之包數應以鑑定機
    關所判認之141包為據。另據前開毒品鑑定報告所示，本件
    在被告吳弘中、陳琳住處起獲之第三級毒品K他命，包數多
    達141包，驗前淨重合計已達100公克餘，其純度高達98％，
    數量甚巨且品質精良，是依扣案第三級毒品K他命客觀上所
    顯現之重量、數量及品質等情狀觀之，實足以轉售牟利。再
    扣案之分裝袋660個，客觀上亦適足供扣案之第三級毒品K他
    命分裝之用，並便於持送交付，被告吳弘中亦供稱扣案之K
    他命100餘公克係購入後再予分裝成小包，每包不到1公克之
    情（見偵查卷二第79頁、前引聲羈字卷第5頁反面），苟被
    告吳弘中、陳琳僅係供己施用而持有第三級毒品K他命，何
    須購入後予以分裝成141包，各包重量相若，徒增分裝過程
    中重量逸失、受潮毀敗之風險，足見分裝成重量相若之小包
    裝即在用來販賣之用。
  (三)按販賣第三級毒品K他命係政府嚴予查緝之違法行為，且上
    述毒品可任意分裝或增減其分量，而每次買賣之價量，亦隨
    時隨雙方關係之深淺、當時之資力、需求程度及對行情之認
    知等因素，機動的調整，因之販賣之利得，除經坦承犯行，
    或帳冊價量均記載明確外，委難察得實情，是縱未確切查得
    販賣賺取之實際差價，但除別有事證，足認係按同一價格轉
    讓，確未牟利之情形外，尚難執此認非法販賣之事證有所不
    足，致知過坦承者難辭重典，飾詞否認者反得逞僥倖，而失
    情理之平；且毒品K他命之價格不低，取得不易，凡為販賣
    之不法勾當者，苟無利可圖，應無甘冒被查緝法辦重刑之危
    險，平白無端義務為該買賣之工作，是其販入之價格必較售
    出之價格低廉，而有從中賺取買賣差價牟利之意圖及事實，
    應屬符合論理法則且不違背社會通常經驗之合理判斷。依證
    人鍾晴證稱：98年初向朋友買K他命時，是1包3、400元，不
    知道多重，其向陳琳拿的K他命1包重量，也跟其向朋友買的
    重量差不多（見原審卷第174頁反面至第175頁）等語，及證
    人劉桑妮前述關於被告吳弘中、陳琳交付之每包K他命重量
    ，與其在外面購買之每包重量相仿之證言觀之，被告吳弘中
    、陳琳向證人鍾晴、劉桑妮收取之金額與K他命之市場價格
    相近，足認被告吳弘中、陳琳出售K他命予證人鍾晴、劉桑
    妮時，確有獲取利益，其2人主觀上顯有營利之意圖無疑。
  (四)綜上所述，被告吳弘中、陳琳所辯各節，俱無足採，事證明
    確。被告吳弘中、陳琳上開販賣第三級毒品K他命之犯行均
    堪以認定，應予依法論科。證人鍾晴、劉桑妮業經原審以證
    人身分傳喚，並經當事人、辯護人行交互詰問綦詳，被告陳
    琳之辯護人於本院再聲請傳喚，顯無必要，尚難准許，附此
    指明。
四、論罪部分：
  (一)毒品危害防制條例修正之比較：
  1.被告吳弘中、陳琳行為後，毒品危害防制條例第4條業於98
    年5月20日修正公布，新法第4條第3項規定：「製造、運輸
    、販賣第三級毒品者，處五年以上有期徒刑，得併科新臺幣
    七百萬元以下罰金。」，而舊法第4條第3項規定：「製造、
    運輸、販賣第三級毒品者，處五年以上有期徒刑，得併科新
    臺幣五百萬元以下罰金。」，經比較修正前後關於罰金刑之
    規定，以修正前法律，較有利於被告吳弘中、陳琳，依刑法
    2條第1項規定，被告吳弘中、陳琳販賣第三級毒品部分應適
    用修正前毒品危害防制條例第4條第3項之規定。
  2.又毒品危害防制條第8條關於轉讓毒品之規定，並未修正，
    惟同條例第17條亦同時修正公布，新法第17條增列第2項規
    定：「犯第四條至第八條之罪於偵查及審判中均自白者，減
    輕其刑」。查本件被告吳弘中所犯毒品危害防制條例第8條
    第3項之轉讓第3級毒品罪，於偵查及原審、本院審判中均自
    白犯罪，此部分修正自對被告吳弘中較有利，依刑法第2條
    第1項之規定，被告吳弘中轉讓第三級毒品部分，應適用修
    正後之毒品危害防制條例第17條第2項之規定。
  (二)核被告吳弘中、陳琳所為事實欄二之行為，均係犯刑法第
    231條第1項意圖使女子與他人為性交之行為而媒介以營利罪
    。被告吳弘中、陳琳先後多次意圖使女子與他人為性交之行
    為，而媒介以營利之犯行，均係各基於同一犯意，本於同一
    使應召女子與他人為性交之動機而為之，其數次行為各別目
    的相同，且各行為之獨立性極為薄弱，時間亦甚為密接，是
    依社會一般觀念，其行為難以強行區分，評價上應視為數個
    舉動之接續施行，應各合為包括之一行為予以評價，較為合
    理，各屬接續犯，應各只論以一罪。被告吳弘中、陳琳與同
    案被告王宗益、何金山、周正中、陳為清、林君臨及應召中
    心、「吉的堡」、「完美」、「桂格」、「亞曼」等應召站
    成年成員相互間有犯意聯絡及行為分擔，均為共同正犯。
  (三)核被告吳弘中、陳琳所為事實欄三(一)轉讓K他命之行為（總
    計6次），均係犯毒品危害防制條例第8條第3項轉讓第三級
    毒品罪。又按犯罪是否已經起訴，應以起訴書所記載之「犯
    罪事實」為準，不受所載法條拘束，若被告涉犯數罪，起訴
    書中已載明其犯罪事實，雖僅記載其中一罪之法條，其餘各
    罪雖未記載法條，亦應認為業經起訴。查本件起訴書記載之
    犯罪事實欄包括：「98年2月底…陳琳、吳弘中於上班前無
    償提供劉桑妮、鍾晴2人施用（K他命）約1、2天」之情，已
    表明被告吳弘中、陳琳於98年2月底轉讓K他命予劉桑妮、鍾
    晴施用之犯罪構成要件事實，至於起訴書「證據併所犯法條
    」欄二，雖未記載所犯毒品危害防制條例第8條第3項轉讓第
    三級毒品罪，仍應認被告吳弘中、陳琳於98年2月下旬轉讓K
    他命予劉桑妮、鍾晴施用之犯罪，業經起訴，本院自得審究
    。至於被告等2人於98年3月某日、4月某日轉讓K他命予劉桑
    妮、鍾晴施行之犯行，公訴意旨認係犯毒品危害防制條例第
    4 條第3項之販賣第三級毒品罪，尚有未洽，惟因兩者基本
    社會事實同一，本院自得予以審理，並變更起訴法條。被告
    吳弘中、陳琳就上開犯行，有犯意聯絡、行為分擔，均有共
    同正犯。被告吳弘中、陳琳行為時，持有第三級毒品不構成
    犯罪，附此敘明。
  (四)核被告吳弘中、陳琳所為事實欄三(二)販賣K他命之行為（總
    計2次），均係犯毒品危害防制條例第4條第3項販賣第三級
    毒品罪。被告吳弘中、陳琳就上開犯行，有犯意聯絡、行為
    分擔，均有共同正犯。被告吳弘中、陳琳行為時，持有第三
    級毒品不構成犯罪，併此敘明。
  (五)被告吳弘中、陳琳曾有如事實欄一所述之犯罪科刑執行完畢
    情形，有本院被告前案紀錄表2份可參，其等受有期徒刑執
    行完畢後，於5年內再因故意犯本件有期徒刑以上之各罪，
    均為累犯，各依法加重其刑。又被告吳弘中於偵查及審判中
    均自白上開轉讓第三級毒品犯行，已如前述，應依新修正毒
    品危害防制條例第17條第2項規定，就其轉讓第三級毒品犯
    行部分減輕其刑，並先加重後減輕之。
  (六)被告吳弘中、陳琳前述圖利媒介性交，與轉讓第三級毒品K
    他命（共6次）、販賣第三級毒品K他命（共2次）等各犯行
    間之犯意各別、行為互殊，應分論併罰。
五、對原判決之審查及科刑之理由：
  (一)原判決認被告吳弘中、陳琳上開犯行罪證明確，予以論罪科
    刑，固非無見。惟查：刑法上所謂「集合犯」，係指立法
    者所制定之犯罪構成要件中，本即預定有數個同種類行為而
    反覆實行之犯罪而言；故是否為集合犯，客觀上應斟酌法律
    規範之本來意涵、實現該犯罪目的之必要手段、社會生活經
    驗中該犯罪必然反覆實行之常態及社會對特定犯罪行為處罰
    之期待，主觀上則視其反覆實行之行為是否出於行為人之單
    一犯意，並秉持刑罰公平原則之立法意旨，綜合予以判斷。
    而由修正前刑法第231條第2項於立法時另有常業犯之規定觀
    之，難認刑法第231條第1項規定有「集合犯」之性質。原判
    決就此部分論以集合犯，尚有未合。原判決認被告吳弘中
    、陳琳尚與「吉的堡」、「完美」、「桂格」、「亞曼」等
    應召有圖利媒介女子為性交行為之犯意聯絡、行為分擔（原
    判決書第2頁倒數第5、6行），卻未論被告吳弘中、陳琳與
    上開應召站成員為共同正犯，容有理由矛盾之違誤。被告
    吳弘中、陳琳行為後，毒品危害防制條例第4條3項、第17條
    第2項已有修正、增列施行，原審未予比較適用，亦有不當
    。本件起訴書關於毒品部分僅載敘被告吳弘中、陳琳共同
    涉犯毒品危害防制條例第4條第3項販賣第三級毒品罪嫌，原
    判決就被告吳弘中、陳琳轉讓第三級毒品部分予以論罪科刑
    ，卻未說明業經起訴或變更起訴法條，亦有理由未備之違誤
    。共同正犯犯罪所得之財物為現金時，因共同正犯應就全
    部犯罪結果負其責任，而合併計算犯罪所得，且於全部或一
    部不能沒收時以其財產抵償之，但為避免執行時發生重複沒
    收、抵償之情形，故各共同正犯之間係採「連帶沒收主義」
    ，於裁判時應諭知被告共同犯罪所得之財物應與其他共同正
    犯「連帶沒收之」、「連帶抵償之」。原判決於事實內認定
    被告吳弘中、陳琳有共同販賣第三級毒品K他命給鍾晴、劉
    桑妮，自應於主文內就上開共同販賣第三級毒品所得諭知與
    共同正犯連帶沒收，始為適法。乃原判決主文竟以單獨分別
    沒收方式宣告，而未為「與其他共同正犯連帶沒收」、「與
    其他共同正犯連帶抵償之」等諭知，自有未洽。原判決事
    實欄及理由欄記載扣案之塑膠盤2個（大）係被告吳弘中所
    有供轉讓或販賣第三級毒品所用之物，則應依毒品危害防制
    條例第19條第1項規定宣告沒收，然原決判卻依刑法第38條
    第1項第2款宣告沒收，顯有判決理由矛盾及適用法則不當之
    違誤。檢察官就被告吳弘中、陳琳部分提起上訴，為有理由
    ；被告吳弘中、陳琳各就其上開有罪部分，提起上訴，否認
    犯行或泛稱原審量刑過重，為無理由，然原判決關於被告吳
    弘中、陳琳部分既有前揭可議之處，自屬無可維持，自應由
    本院原判決關於上開部分予以撤銷改判。
  (二)科刑：
    爰審酌媒介性交易部分，主導者為被告陳琳，被告吳弘中參
    與之程度較輕微，轉讓及販賣部分，審酌被告吳弘中、陳琳
    轉讓、販賣毒品K他命供他人施用，戕害他人之身體健康，
    對社會善良風俗及安寧秩序造成之危害，兼衡其轉讓、販賣
    毒品數量非大之情節，暨被告吳弘中就轉讓部分之犯行坦白
    承認，另就販賣部分無悔過之具體表現，被告陳琳則就轉讓
    、販賣部分均無悔過之具體表現，兼衡渠等素行、犯罪動機
    、目的、手段及生活狀況等一切情狀，分別量處如主文第2
    、3項所示之刑，並定其應執行之刑，以資懲儆。
  (三)沒收：
  1.圖利媒介性交罪主刑項下沒收之物：
  萬華分局警員於臺北市中山區○○○路○段48號12樓之3客廳
    扣得之帳冊1本（綠色）、電話聯絡簿1本（黑色）、客戶名
    單1本（粉紅色）、行動電話1支（咖啡色，含SIM卡1張，門
    號：0000000000）等物均屬被告陳琳所有，為被告陳琳供明
    在卷（見原審卷第254頁），且為其供本件圖利媒介性交易
    犯行所用之物，依刑法第38條第1項第2款規定沒收之。至行
    動電話1支（灰黑色，含SIM卡1張）及現金5萬元雖屬被告陳
    琳所有，行動電話3支、人事資料表8張、女性就業詢問調查
    表1張等雖屬被告王宗益所有，但均無證據足認與本件媒介
    性交易犯行有關，自不得諭知沒收。
  萬華分局警員於同案被告何金山車內扣得之現金18,500元，
    為證人劉桑妮交由同案被告何金山保管，俟該日工作完畢後
    ，再與同案被告何金山結算，領取自己應得之部分，其餘則
    由同案被告何金山繳回予被告陳琳，此為同案被告何金山陳
    明在卷（見偵查卷一第199頁），顯為同案被告何金山代被
    告陳琳保管，屬被告陳琳所有，且為其為本件媒介性交易犯
    行所得之物，依刑法第38條第1項第3款規定沒收之；其餘扣
    得之手機1支（含SIM卡1張，門號：0000000000）、潤滑油1
    支、保險套20個等物，均屬同案被告何金山所有，且為其供
    或預供本件媒介性交易犯行所用之物，自同案被告林君臨車
    內扣得之手機2支（各含SIM卡1張，門號：0000000000、000
    0000000號）等物，亦為同案被告林君臨所有且為其供本件
    媒介性交易犯行所用之物，均依刑法第38條第1項第2款規定
    沒收之。
  2.轉讓第三級毒品罪主刑項下沒收之物：
    扣案如附表二編號一所示塑膠盤2個（大），均為被告吳弘
    中、陳琳供轉讓第三級毒品K他命犯行所用之物，且為被告
    吳弘中所有（見原審卷第254頁），應依毒品危害防制條例
    第19條第1項之規定沒收之。
  3.販賣第三級毒品罪主刑項下沒收之物：
  毒品危害防制條例第19條第1項所定「供犯罪所用或因犯罪
    所得之物」，係指犯第4條至第9條、第12條、第13條或第14
    條第1項、第2項之罪所用或所得之物，不包括毒品本身在內
    ，自不得為第三、四級毒品之沒收依據。同條例對於查獲之
    製造、運輸、販賣、意圖販賣而持有、以非法方法使人施用
    、引誘他人施用及轉讓第三、四級毒品之沒收，並無特別規
    定，如其行為已構成犯罪，則該毒品即屬不受法律保護之違
    禁物，應回歸刑法之適用，依刑法第38條第1項第1款之規定
    沒收之，最高法院著有95年度台上字第4358號、95年度台上
    字第911號判決可參。是本件扣案如附表二編號二所示K他命
    141包（合計淨重100.46公克，合計驗餘淨重100.37公克）
    ，不問屬於犯人與否，均依刑法第38條第1項第1款之規定沒
    收之。又毒品之外包裝有防止毒品裸露、逸出及潮濕之功用
    ，並便於攜帶及運輸，其係供販賣、運輸、寄藏或持有毒品
    所用之物，至為顯然。如其外包裝應屬可與毒品析離者，自
    應依第19條第1項規定諭知沒收，最高法院亦著有95年度臺
    上字第5707號判決意旨足佐，是本件扣案如附表二編號三所
    示K他命之外包裝袋141個（合計重27.33公克）均具有防止
    毒品裸露、潮濕並便於販賣所用之物，與扣案K他命無不可
    析離而無法個別宣告沒收之情事，為被告吳弘中所有（見原
    審卷254頁反面）且係被告吳弘中、陳琳供販賣第三級毒品K
    他命犯行所用之物，均依毒品危害防制條例第19條第1項之
    規定沒收之。
  扣案如附表二編號四所示之空分裝袋660個，均屬被告吳弘
    中所有（見原審卷第254頁），雖係被告吳弘中、陳琳擬用
    以分裝毒品售予他人，然既尚未使用，核屬刑法第38條第1
    項第2款之預備供犯罪所用之物，爰依法亦予沒收之宣告。
  被告吳弘中、陳琳共同販賣K他命予鍾晴、劉桑妮所得金額
    各為400元（共800元），業經本院審認如上，雖未扣案，亦
    應依毒品危害防制條例第19條第1項之規定宣告連帶沒收之
    ，如全部或一部不能沒收時，以渠等財產連帶抵償之。
  4.至扣案分裝瓶1個，固為被告吳弘中所有，然經其供明係供
    己施用K他命之用，尚無證據證明供販賣、轉讓毒品所用之
    物，又搖頭丸6顆雖為被告吳弘中所有，且屬第二級毒品，
    亦與其本件轉讓及販賣第三級毒品之犯行無涉，自均不得諭
    知沒收。
參、無罪部分：
一、公訴意旨另略以：除本院前開論罪科刑之被告吳弘中、陳琳
    於98年3月某日、4月某日在上址住處轉讓K他命予鍾晴、劉
    桑妮施用，及98年5月6日在上址住處販賣K他命予鍾晴、劉
    桑妮施用等部分外，被告陳琳、吳弘中明知K他命為毒品危
    害防制條例所列第三級毒品，仍基於販賣營利之意，推由吳
    弘中逐月向不詳姓名年籍之人購買K他命，每次約為100 至
    150公克，販入後隨即將K他命分裝，以每小包不足1公克方
    式分裝，於98年3月初某日劉桑妮、鍾晴開始從事性交易後
    ，陳琳向劉桑妮、鍾晴表示：你們現在有上班賺錢，要用K
    他命，就要拿錢我買等語，劉桑妮、鍾晴為求舒解壓力，每
    日上班前後均以400元之代價向陳琳或吳弘中購買K他命1 小
    包，直至98年5月7日晚上7時許，在臺北市中山區○○○路
    48號12樓之3為警查獲（被告吳弘中、陳琳於98年3月某日、
    4月某日在上址住處轉讓K他命予鍾晴、劉桑妮施用，及98
    年5月6日在上址住處販賣K他命予鍾晴、劉桑妮施用等部分
    ，業經本院論罪科刑如上，應予除外）。因認被告吳弘中、
    陳琳此部分亦涉犯毒品危害防制條例第4條第3項之販賣第三
    級毒品罪嫌。
二、刑事訴訟採嚴謹證據法則，檢察官負實質舉證責任，被告受
    無罪推定保障，並無自證己罪義務，雙方立於對等地位互為
    攻擊防禦，法院居於超然、客觀、公正立場審判，故犯罪事
    實，須以嚴格之證據予以嚴格證明，刑事訴訟法第154條第
    2項規定：「犯罪事實應依證據認定之，無證據不得認定犯
    罪事實。」第161條第2項規定：「法院於第一次審判期日前
    ，認為檢察官指出之證明方法顯不足認定被告有成立犯罪之
    可能時，應以裁定定期通知檢察官補正；逾期未補正者，得
    以裁定駁回起訴。」即本此旨。又刑法已經修正廢止連續犯
    之規定，採行一行為一罪原則，各罪所由之事實，皆須嚴格
    證明，檢察官擇為起訴之客體，倘有部分證據不足者，該部
    分自應為無罪諭知。易言之，往昔連續犯籠統混用證據之舉
    證方式，業已不合時宜，是縱然懷疑行為人有多次不法作為
    ，仍僅能就其中證據充足之部分行為起訴、判罪，不能率予
    認定全部成立犯罪（最高法院100年度台上字第949號判決要
    旨參照）。又按施用毒品者，其所稱向某人購買（或受讓）
    之供述，須補強證據以擔保其供述之真實性。良以施用毒品
    者其供述之憑信性本不及於一般人，況施用毒品者其供出來
    源，因而破獲者，法律復規定得減輕其刑，其有為偵查機關
    誘導、或為邀輕典而為不實之陳述之可能，其供述之真實性
    自有合理之懷疑。是施用毒品者關於其向某人購買（或受讓
    ）毒品之供述，必須補強證據佐證，以擔保其供述之真實性
    ，俾貫澈刑事訴訟無罪推定及嚴格證明之基本原則。而所謂
    補強證據，指其他有關證明施用毒品者之關於毒品交易之供
    述真實性之相關證據而言，必須與施用毒品者關於毒品交易
    之供述，具有相當程度之關連性，而足使一般人對施用毒品
    者關於毒品交易之供述，並無合理之懷疑存在，而得確信其
    為真實，始足當之。
三、檢察官認被告吳弘中、陳琳涉有前開販賣第三級毒品犯嫌，
    無非係以被告吳弘中、陳琳供述曾告知應召站旗下應召小姐
    「格格」，買50公克K他命要14,000元等語、證人鍾晴、劉
    桑妮等2人於警詢、偵查中之證述及扣案K他命141包、通訊
    監察譯文等為主要論據。
四、訊據被告吳弘中、陳琳均堅決否認有此部分販賣第三級毒品
    K他命犯行。查本件被告吳弘中、陳琳上開被訴部分片面陳
    述向被告吳弘中、陳琳購買K他命外，別無其他補強證據，
    且證人鍾晴、劉桑妮於警詢、偵查及原審中，先後所述購買
    時間、次數俱含糊不清，自難執此籠統推算被告吳弘中、陳
    琳販賣K他命之次數，恣意入人於重罪。公訴人所提出被告
    陳琳以門號0000000000 號行動電話與其應召站旗下女子「
    格格」於98年4月21日晚上8時11分許、98年4月23日晚上11
    時15分許通話之通訊監察譯文（見偵查卷二第41頁編號97、
    第49頁編號134），雖顯示被告陳琳有於通話中告訴「格格
    」50公克之價格為14,000元，並要為「格格」拿50公克K 他
    命等語，被告陳琳並曾在上開通話中詢問在旁被告吳弘中50
    公克K他命之價格若干，經被告吳弘中告以價格係14,000元
    ，被告陳琳再轉告「格格」等節，復為被告吳弘中、陳琳直
    承在卷（見偵查卷一第12、19、212頁、偵查卷二第217頁）
    ，然此若涉及販賣，亦屬被告吳弘中、陳琳與「格格」間之
    特定交易，不得籠統觀察資為被告吳弘中、陳琳販賣毒品予
    鍾晴、劉桑妮之補強證據。又扣案之K他命141包、包裝袋
    660個，固足佐證被告吳弘中、陳琳與鍾晴、劉桑妮於98年5
    月6日交易K他命之情，已經本院認定如前，惟卷內並無證據
    證明被告吳弘中、陳琳係基於牟利意圖而購入，而本案亦不
    能證明上開扣案物與鍾晴、劉桑妮指證此部分販賣犯行有何
    關聯性，而扣案大塑膠盤2個、分裝瓶1個等物亦為施用毒品
    K他命者一般會使用之物品，是亦難執前揭扣案物等證據，
    據以補強證人鍾晴、劉桑妮之指述。公訴人僅憑證人鍾晴、
    劉桑妮上開含糊不明之片面指證，遽認被告吳弘中、陳琳有
    此部分販賣第三級毒品之情事，其舉證尚有未足，無從認定
    為真實。且亦無從證明被告吳弘中、陳琳有此部分交付第三
    級毒品K他命予證人鍾晴、劉桑妮之事實，也無從認定有轉
    讓第三級毒品之犯行。
五、綜上所述，堪認本件公訴意旨認定被告吳弘中、陳琳有上開
    涉犯第三級毒品K他命予證人鍾晴、劉桑妮之犯行所憑證據
    ，均未達通常一般人不致有所懷疑，而得以確信其為真實之
    程度。此外，復查無其他積極證據足以證明被告吳弘中、陳
    琳有公訴意旨所指之此部分犯行，自屬不能證明被告吳弘中
    、陳琳犯罪。原審不察，遽為被告吳弘中、陳琳此部分有罪
    之判決，自有未洽。被告吳弘中、陳琳上訴執以指摘原判決
    此部分不當，為有理由，應由本院將原判決關於此部分之罪
    刑予以撤銷，並諭知此部分被訴之販賣第三級毒品罪為無罪
    之判決。
據上論斷，應依刑事訴訟法第369條第1項前段、第364條、第299
條第1項前段，第300條，修正前毒品危害防制條例第4條第3項，
毒品危害防制條例第8條第3項、第17條第2項、第19條第1項，
刑法第2條第1項、第11條、第28條、第231條第1項、第47條第1
項、第51條第5款、第38條第1項第1款、第2款、第3款，刑法施
行法第1條之1。
本案經檢察官壽勤偉到庭執行職務
中    華    民    國   100    年    3     月    22    日
                  刑事第六庭審判長法  官  邱同印
                                  法  官  郭豫珍
                                  法  官  何信慶
以上正本證明與原本無異。
如不服本判決，應於收受送達後10日內向本院提出上訴書狀，其
未敘述上訴之理由者並得於提起上訴後10日內向本院補提理由書
（均須按他造當事人之人數附繕本）「切勿逕送上級法院」。
                                  書記官  王泰元
中    華    民    國   100    年    3     月    24    日
附錄：本案論罪科刑法條全文
修正前毒品危害防制條例第4條
製造、運輸、販賣第一級毒品者，處死刑或無期徒刑；處無期徒
刑者，得併科新臺幣1 千萬元以下罰金。
製造、運輸、販賣第二級毒品者，處無期徒刑或7 年以上有期徒
刑，得併科新臺幣7 百萬元以下罰金。
製造、運輸、販賣第三級毒品者，處5 年以上有期徒刑，得併科
新臺幣5 百萬元以下罰金。
製造、運輸、販賣第四級毒品者，處3 年以上10年以下有期徒刑
，得併科新臺幣3 百萬元以下罰金。
製造、運輸、販賣專供製造或施用毒品之器具者，處1年以上7年
以下有期徒刑，得併科新臺幣1 百萬元以下罰金。
前五項之未遂犯罰之。
毒品危害防制條例第8條
轉讓第一級毒品者，處1年以上7年以下有期徒刑，得併科新臺幣
1 百萬元以下罰金。
轉讓第二級毒品者，處6月以上5年以下有期徒刑，得併科新臺幣
70萬元以下罰金。
轉讓第三級毒品者，處3 年以下有期徒刑，得併科新臺幣30萬元
以下罰金。
轉讓第四級毒品者，處1 年以下有期徒刑，得併科新臺幣10萬元
以下罰金。
前四項之未遂犯罰之。
轉讓毒品達一定數量者，加重其刑至二分之一，其標準由行政院
定之。
中華民國刑法第231條
（圖利使人為性交或猥褻罪）
意圖使男女與他人為性交或猥褻之行為，而引誘、容留或媒介以
營利者，處5 年以下有期徒刑，得併科10萬元以下罰金。以詐術
犯之者，亦同。
公務員包庇他人犯前項之罪者，依前項之規定加重其刑至二分之
一。
【附表一】
┌──┬───────────┬───┬─────────┐
│編號│     應沒收之物       │所有人│沒收之依據        │
├──┼───────────┼───┼─────────┤
│ 1  │帳冊（綠色）、電話聯絡│陳琳  │刑法第38條第1項第2│
│    │簿黑色）、客戶名單（粉│      │款                │
│    │紅色）各1 本          │      │                  │
├──┼───────────┼───┼─────────┤
│ 2  │行動電話1 支          │陳琳  │刑法第38條第1項第2│
│    │（咖啡色，含SIM 卡1 張│      │款                │
│    │，門號：000000000 ）  │      │                  │
├──┼───────────┼───┼─────────┤
│ 3  │現金新臺幣18,500元    │陳琳  │刑法第38條第1項第3│
│    │                      │      │款                │
│    │                      │      │                  │
├──┼───────────┼───┼─────────┤
│ 4  │行動電話2 支          │林君臨│刑法第38條第1項第2│
│    │（各含SIM 卡1 張，    │      │款                │
│    │門號：0000000000、    │      │                  │
│    │      0000000000）    │      │                  │
├──┼───────────┼───┼─────────┤
│ 5  │行動電話1 支          │何金山│刑法第38條第1項第2│
│    │（含SIM 卡1 張，      │      │款                │
│    │門號：0000000000）、  │      │                  │
│    │潤滑油1 支、保險套20個│      │                  │
└──┴───────────┴───┴─────────┘
【附表二】
┌──┬──────────┬───┬─────────┐
│編號│     應沒收之物     │所有人│沒收之依據        │
├──┼──────────┼───┼─────────┤
│ 1  │塑膠盤2個（大）     │吳弘中│毒品危害防制條例  │
│    │                    │      │第19條第1 項      │
├──┼──────────┼───┼─────────┤
│ 2  │K他命141包（合計驗餘│吳弘中│刑法第38條第1項第2│
│    │淨重100.37公克）    │      │款                │
├──┼──────────┼───┼─────────┤
│ 3  │K他命之外包裝袋141個│吳弘中│毒品危害防制條例號│
│    │（合計重27.33公克） │      │第19條第1 項      │
├──┼──────────┼───┼─────────┤
│ 4  │分裝袋660個         │吳弘中│刑法第38條第1項第2│
│    │                    │      │款                │
└──┴──────────┴───┴─────────┘